【裁判字號】    97,消債更,238
【裁判日期】    971013
【裁判案由】    更生事件
【裁判全文】
臺灣板橋地方法院民事裁定           97年度消債更字第238號
聲  請  人  甲○○
代  理  人  唐迪華律師
上列當事人因消費者債務清理事件聲請更生，本院裁定如下：
    主  文
聲請駁回。
聲請費用由聲請人負擔。
    理  由
一、按債務人與金融機構協商成立者，不得聲請更生或清算，但
    因不可歸責於己之事由，致履行顯有重大困難者，不在此限
    ；本條例施行前，債務人依金融主管機關協調成立之中華民
    國銀行公會會員辦理消費金融案件無擔保債務協商機制與金
    融機構成立之協商，準用前項之規定，消費者債務清理條例
    （下稱債清條例）第151 條第5 項、第6 項分別定有明文。
    次按聲請更生或清算不合程式或不備其他要件者，法院應以
    裁定駁回之，但其情形可以補正者，法院應定期間先命補正
    ，復為債清條例第8 條所明定。又債務人不能清償債務或有
    不能清償之虞者，得依本條例所定更生或清算程序，清理其
    債務，債清條例第3 條亦有明文。
二、本件債務人向本院聲請更生，其主張略以：渠因其有不能清
    償債務情事，前於民國95年間已依金融主管機關協調成立之
    中華民國銀行公會會員辦理消費金融案件無擔保債務協商機
    制，與最大債權機構萬泰銀行達成協商，其協議還款金額為
    每月新臺幣（下同）11,763元（80期，0%）。然聲請人於協
    商後入伍服役，96年10月退役後開始工作，又同時聲請人之
    配偶失業又懷孕，故聲請人之毀諾，係非可歸責於己之事由
    所致。為此，爰依法聲請裁定准予更生云云。
三、經查：本院依消費者債務清理條例第9 條第1 項職權調查結
    果，聲請人毀諾之時點為96年7 月間，與聲請人主張之不可
    歸責己之事由致履行顯有重大困難之事由，即其於96年10月
    退伍、其配偶於96年12月14日失業，另其子於97年4 月16日
    出生（本院卷第29、30及32頁）均無涉，合先敘明。況聲請
    人不過27歲，只要願意努力工作，再撙節支出，不但足以維
    持生活，更可全部清償目前所積欠之債務。復參以聲請人始
    終未能舉證證明於協商還款期間，有何不可歸責於己之事由
    ，致所需之支出增加或收入減少，因而有不能履行或履行顯
    有重大困難之情事，是本院因認聲請人所稱渠有履行顯有重
    大困難之情事云云亦屬委無可採，故本件聲請人聲請更生，
    應屬聲請更生之要件不備，且又無從補正，依首揭條文之意
    旨，自應駁回其更生之聲請，爰裁定如主文。
中    華    民    國    97    年    10    月    13    日
              民事第二庭    法      官  連育群
上為正本係照原本作成
如不服本裁定，應於裁定送達後10日內，以書狀向本院提出抗告
，並繳納抗告費新臺幣1千元
中    華    民    國    97    年    10    月    14    日
                            書  記  官  蕭佩宜


司法院資訊處製作；財團法人民間司法改革基金會備份。
